最高法院刑事判決　　　　　　九十六年度台上字第四六九一號
上　訴　人　甲○○
　　　　　　乙○○
　　　　　　丙○○
上列上訴人等因違反毒品危害防制條例等罪案件，不服台灣高等
法院台中分院中華民國九十六年六月十三日第二審更審判決（九
十六年度上訴字第八五一號，起訴案號：台灣台中地方法院檢察
署九十五年度偵字第二四二四五號），提起上訴，本院判決如下
：
    主  文
上訴駁回。
    理  由
按刑事訴訟法第三百七十七條規定：上訴於第三審法院，非以判
決違背法令為理由，不得為之。是提起第三審上訴，應以原判決
違背法令為理由，係屬法定要件。如果上訴理由狀並未依據卷內
訴訟資料具體指摘原判決不適用何種法則或如何適用不當，或係
對原審已調查明確並於判決內論駁或說明之事項，徒憑己見重為
事實上之爭辯，或任意指摘，顯與法律規定得為第三審上訴理由
之違法情形不相適合時，俱應認其上訴為違背法律上之程式，予
以駁回。甲○○上訴意旨略稱：(1)原判決就甲○○販賣第一級毒
品罪判處有期徒刑十五年六月，販賣第二級毒品罪判處有期徒刑
三年十月，合計為十九年四月，卻定應執行有期徒刑二十五年，
上訴人不服。(2)林秀琴係自願贈送上訴人水果，林秀琴供述有瑕
疵，另張添福之供述不一，原審仍予採取，有採證之違法云云。
丙○○上訴意旨略稱：(1)丙○○受甲○○之託，只在同一日內二
次將第一級毒品海洛因送交林秀琴，所收取新台幣（下同）一千
元及五百元均交甲○○，本身無獲利，原判決認丙○○係與甲○
○共同意圖營利販賣第一級毒品予林秀琴，未說明依據，並有理
由矛盾之違法。(2)丙○○二次代送毒品予同一人，應依集合犯論
以一罪，原判決不採此見解，認事用法顯有未合云云。乙○○上
訴意旨略稱：(1)警詢製作筆錄時，警員在旁對乙○○說：要好好
配合，筆錄快點做好，送到地檢署即可交保等語，有對上訴人脅
迫、利誘及誤導情形，該自白是否具任意性，有必要查明；林秀
琴所稱以其門號0000000000號行動電話與甲○○聯絡
販賣毒品，有無通話譯文？其所稱以水果抵付向甲○○販賣毒品
之價金，有無可能？原審未為調查，又張添福於第一審交互詰問
時改稱伊非向甲○○購買毒品，係向其要的等語，原審仍採林秀
琴、張添福警詢之供述，有調查職責未盡之違法。(2)甲○○係因
乙○○租屋給其居住，始提供毒品予乙○○施用，並不知甲○○
託伊攜至樓下交付林秀琴之物係毒品，原判決認乙○○參與販賣
毒品，違背經驗法則云云。
惟查：原判決撤銷第一審之科刑判決，改判論處上訴人甲○○共
同販賣第一級毒品共計十五罪及共同販賣第二級毒品罪刑（均累
犯），論處上訴人乙○○共同販賣第一級毒品共計六罪及共同販
賣第二級毒品（均累犯），及論處上訴人丙○○共同販賣第一級
毒品二罪（均累犯）罪刑，係以：(1)甲○○、乙○○、丙○○等
三人販賣第一級毒品海洛因予林秀琴之犯行，業據其等在第一審
審理中大致坦認，並有證人林秀琴之證供，卷附甲○○所用門號
0000000000號行動電話通聯紀錄、照片、法務部調查
局民國九十五年十一月十九日調科壹字第○九五二三○三八八六
○號鑑定書，扣案第一級毒品海洛因、電子磅秤、門號0000
000000號行動電話、分裝袋、葡萄糖、現款等可資佐證；
又依林秀琴及上訴人等所供交易毒品之經過，堪認甲○○本人與
林秀琴交易毒品海洛因而以水果抵償價款之情形應有二次（每次
五百元），乙○○收受水果抵償海洛因價金有四次（每次一千元
）；而海洛因毒品量微價高，販賣者率有暴利可圖，甲○○如無
買賣價差可圖，斷無可能在提供毒品給乙○○、丙○○二人施用
之情形下，又甘冒刑法重刑，以相當或低於販入價格之代價，分
別與乙○○或丙○○將第一級毒品海洛因轉讓給林秀琴施用，甲
○○且係將海洛因分裝成長、短管不同之包裝，而以不同之價格
販售，足見其等確有藉以計算成本以謀利之營利意圖甚明，是上
訴人等販賣第一級毒品之犯行堪以認定。(2)甲○○與乙○○均供
承交付安非他命一小包給張添福無訛，且據張添福於第一審交互
詰問時之證供，該安非他命係以五百元為對價，甲○○、乙○○
亦均表示對張添福之證詞無意見，甲○○於檢察官聲請羈押案件
在第一審訊問時，並坦承伊在賣安非他命，每包五百元等語，參
以販賣毒品處罰甚重，政府查緝嚴厲，甲○○、乙○○尚無以相
當或低於販入價格轉讓安非他命予張添福施用之理，此外復有卷
附行動電話通聯紀錄、照片、行政院衛生署管制藥品管理局九十
五年十一月二十一日管檢字第○九五○○一三○四六號鑑定書可
稽，及有扣案之第二級毒品甲基安非他命、電子磅秤、分裝袋及
電話號碼0000000000號行動電話（含ＳＩＭ卡）可佐
，甲○○、乙○○此部分犯行亦堪認定。(3)上訴人等販賣第一級
毒品之犯行，各次犯罪行為均屬可分，主觀上難認係出於一次決
意，依社會通念，認應為數罪之評價，始符刑罰公平原則各等情
。依憑卷證說明審認、論駁綦詳。其推理論斷衡諸經驗法則、論
理法則、證據法則等皆無違背。且查：(一)原判決認甲○○販賣第
一級毒品共十五罪，各處有期徒刑十五年六月，與另犯販賣第二
級毒品罪，所處有期徒刑三年六月，合於刑法第五十一條第五款
數罪併罰定其應執行刑之規定，經定應執行有期徒刑二十五年，
於法並無不合。(二)原判決就乙○○販賣毒品之事實，並未採用乙
○○之警詢供述為認定依據，乙○○供稱其警詢自白欠缺任意性
，與原審採證認事無影響，縱未經查明，並無違背調查證據必要
性之違法。(三)林秀琴以其門號0000000000號行動電話
與甲○○聯絡交易毒品之事實，有林秀琴之證供及上述通聯紀錄
暨其他證據資料可佐，至有無通話譯文，於犯罪事實之認定並不
生影響。其餘上訴意旨亦係對原審已調查明確並於判決內論駁或
說明之事項，徒憑己見重為事實之爭辯，或任意指摘，顯與法律
規定得為第三審上訴理由之違法情形不相適合。綜上說明，應認
本件上訴違背法律上之程式，予以駁回。
據上論結，應依刑事訴訟法第三百九十五條前段，判決如主文。
中　　華　　民　　國　九十六　年　　八　　月　 三十 　日
                      最高法院刑事第六庭
                          審判長法官  呂　潮　澤
                                法官  吳　昆　仁
                                法官  孫　增　同
                                法官  吳　　　燦
                                法官  李　英　勇
      本件正本證明與原本無異
                                      書  記  官
中　　華　　民　　國　九十六　年　　九　　月　　四　　日
                                                      Ｅ
